

Sitio web: <u>@jfelipepv</u> felipe23pena@gmail.com +57 3183946191

Un apasionado ingeniero multimedia con un enfoque sólido en experiencia de usuario (UX), diseño de interfaz de usuario (UI) y diseño gráfico. Mi trayectoria profesional se ha centrado en crear experiencias digitales impactantes y atractivas que fusionan la creatividad con la funcionalidad. Con una formación y experiencia práctica en estas áreas, he contribuido al éxito de diversos proyectos y equipos de trabajo.

Experiencia

Partner Comunicación / Diseñador web

NOV 2023 - PRESENTE

Transformo ideas en experiencias digitales impactantes, colaborando estrechamente con clientes para crear sitios web visualmente atractivos y funcionales, optimizados para dispositivos móviles y que cumplan con sus objetivos comerciales.

Orión Estudio / Diseñador web Jr

FEB 2023 - OCT 2023

Apoyar en diseño, desarrollo de páginas web y parrillas de contenido. Investigar tendencias y novedades en temas de interés para el público de marketing, publicidad y desarrollo web para generar ideas y aportes internos.

Acsendo / Diseñador

JUL 2022 - DIC 2022

Apoyar en el diseño y producción de materiales gráficos para la difusión de información de Acsendo, aportando a la construcción y posicionamiento de la empresa con los clientes actuales, potenciales e internos.

Educación

Universidad Autónoma de Occidente

Ingeniería Multimedia

2017 - 2023

Logros Académicos

<u>Platzi</u> / Diseñador UX/UI 2023 - Presente

Skills e Idiomas

Skills:

User flows · Wireframes · Mock ups · Prototipo · User testing · Data analysist · Comunicativo · Orientado al detalle · Figma · Pensamiento estratégico · Sistema de diseño · Guía de estilos · Experiencia de usuario (UX) · Diseño de interfaz de usuario (UI) · HTML5, CSS3, JavaScript · Adobe Creative Suite · Diseño de material gráfico

Idiomas:

Español (Nativo) Inglés (Intermedio)